【裁判字號】    97,訴,687
【裁判日期】    980618
【裁判案由】    毒品危害防制條例
【裁判全文】
臺灣桃園地方法院刑事判決               97年度訴字第687號
                                       98年度訴字第274號
                                       98年度訴字第436號
公  訴  人  臺灣桃園地方法院檢察署檢察官
被      告  己○
                      1
上一被告
選任辯護人  文聞律師
            許玉娟律師
被      告  庚○○
上一被告
選任辯護人  成樞 律師
            鄒志鴻 律師
被      告  辛○○
                    （現於臺灣桃園監獄）
上一被告
選任辯護人  劉士昇律師
被      告  甲○○
上一被告
指定辯護人  本院公設辯護人丙○○
被      告  乙○○
                      號5樓
上一被告
選任辯護人  吳國輝律師
被      告  壬○○
上一被告
選任辯護人  袁健峰律師
            陽文瑜律師
上列被告因違反毒品危害防制條例案件，經檢察官提起公訴（97
年度偵字第3435號、97年度偵字第3569號、97年度偵字第12003
號、97年度偵字第12280 號）暨追加起訴（98年度蒞追字第4 號
、第6號） ，本院判決如下︰
    主  文
己○犯如附表「所犯罪名及處刑」欄所載之罪，各處如附表「所
犯罪名及處刑」欄所載之刑，扣案及未扣案如附表「沒收」欄所
示之物沒收、抵償之。應執行有期徒刑拾捌年，扣案及未扣案如
附表「沒收」欄所示之物沒收、抵償之。
庚○○共同販賣第三級毒品，處有期徒刑伍年貳月，扣案之門號
0000000000號、0000000000號行動電話貳
具（各含SIM 卡壹張）均沒收、未扣案販賣第三級毒品所得財物
新臺幣肆佰元應與己○連帶沒收之，如全部或一部不能連帶沒收
時，以其與己○之財產連帶抵償之。
辛○○共同販賣第三級毒品，累犯，處有期徒刑伍年陸月，扣案
之第三級毒品愷他命肆包（合計驗餘淨重貳點伍零柒壹公克）、
用以盛裝上述愷他命所用之包裝袋肆只、分裝袋伍佰只均沒收、
未扣案販賣第三級毒品所得財物新臺幣伍佰元應與戊○○連帶沒
收之，如全部或一部不能連帶沒收時，以其與戊○○之財產連帶
抵償之。
辛○○其餘被訴販賣第三級毒品部分無罪。
甲○○販賣第三級毒品，處有期徒刑伍年貳月，未扣案之行動電
話（內置門號0000000000號SIM 卡壹張）沒收，如全
部或一部不能沒收時，追徵其價額或以其財產抵償之、未扣案販
賣第三級毒品所得財物新臺幣壹仟元沒收，如全部或一部不能沒
收時，以其財產抵償之。
乙○○販賣第三級毒品，累犯，處有期徒刑伍年陸月，扣案之第
三級毒品愷他命貳包（合計驗餘淨重參拾捌點零陸公克）、用以
盛裝上述愷他命所用之包裝袋貳只、門號0000000000
號行動電話壹具（含SIM 卡壹張）、分裝袋肆拾肆只均沒收、未
扣案販賣第三級毒品所得財物新臺幣參仟元沒收，如全部或一部
不能沒收時，以其財產抵償之。
壬○○販賣第三級毒品，處有期徒刑伍年貳月，扣案之第三級毒
品愷他命貳拾柒包（合計驗餘淨重拾柒點貳陸參柒公克）、用以
盛裝上述愷他命所用之包裝袋貳拾柒只、分裝袋柒包均沒收。
壬○○其餘被訴販賣第三級毒品部分無罪。
    事  實
一、己○、庚○○分別租屋居住在桃園縣桃園市○○○街63號7
    樓及9 樓；戊○○（綽號阿賽，通緝中，另行審結）、辛○○（綽號冬瓜）與甲○○則一同租屋居住在桃園縣桃園市○○路○ 段177 之1 號5 樓。緣己○、庚○○、戊○○、辛○○、甲○○、癸○○（另行審結）、乙○○（原名吳建忠，
    綽號建忠哥）、壬○○、詹姓少年、毛姓少年等10人（詹姓
    少年、毛姓少年均經檢察官另行移送少年法庭審理）相互間
    為朋友關係，且均有施用愷他命（Ketamine，又稱K 他命）
    之惡習，均明知愷他命係毒品危害防制條例第2 條第2 項第
    3 款規定之第三級毒品，不得非法販賣、轉讓，竟各為下列
    販賣及轉讓第三級毒品愷他命行為：
（一）己○就附表編號1 、3 、4 基於意圖營利販賣第三級毒品
      愷他命之犯意，就附表編號2 與庚○○共同基於意圖營利
      販賣第三級毒品愷他命之犯意聯絡，就附表編號5 基於轉
      讓第三級毒品愷他命之犯意，分別於如附表編號1 至5 所
      示時、地，依附表各編號所示之方法，販售、轉讓第三級
      毒品愷他命予如附表編號1 至5 所示之人（詳細販賣時間
      、地點、交易對象、方式、毒品之數量、價格均詳如附表
      編號1 至5 所示）。嗣於民國97年2 月1 日下午5 時許，
      經警持臺灣桃園地方法院檢察署檢察官核發之拘票至桃園
      縣桃園市○○○街63號7 樓己○住處，將己○拘提到案，
      並經其同意搜索，而扣得己○所有之第三級毒品愷他命3
      包、供其販賣毒品愷他命所用之電子磅秤1 台、門號0000
      000000號行動電話1 具（含SIM 卡1 張）、預備供販賣毒
      品所用之分裝袋128 只；另於後述庚○○住處扣得己○所
      有託庚○○保管之第三級毒品愷他命37包（連同上開3 包
      合計40包，合計驗前淨重80.521公克，合計驗餘淨重80.3
      992 公克）。
（二）庚○○自96年12月初起，因己○為躲避毒品查緝而受己○
      委託代為保管第三級毒品愷他命37包、搖頭丸6 顆而寄放
      在其上開住處（持有第三級毒品部分不成立犯罪，持有第
      二級毒品部分未據起訴），於97年1 月3 日18時許，因子
      ○○至己○住處樓下，欲向己○購買愷他命，惟己○不在
      其上開住處，己○遂以其門號0000000000號行動電話撥打
      庚○○門號0000000000號行動電話，委託適在己○住處之
      庚○○代為交付1 公克愷他命予子○○，庚○○明知己○
      意圖營利販賣第三級毒品愷他命予子○○，竟與己○共同
      基於意圖營利販賣第三級毒品之犯意聯絡，將1 公克愷他
      命交付予子○○，子○○日後再自行交付價金新臺幣（下
      同）400 元予己○。嗣於97年2 月1 日下午5 時許，經警
      持臺灣桃園地方法院檢察署檢察官核發之拘票至其桃園縣
      桃園市○○○街63號9 樓住處，將庚○○拘提到案，並經
      其同意搜索，而扣得庚○○為己○保管之上述第三級毒品
      愷他命37包、搖頭丸及庚○○所有聯繫販賣毒品所用門號
      0000000000號行動電話1 具（含SIM 卡1 張）。
（三）辛○○前於93年間因毒品危害防制條例案件，經本院93年
      度桃簡字第256 號判處有期徒刑3 月確定，於93年10月21
      日縮刑期滿執行完畢。其與戊○○共同基於意圖營利販賣
      第三級毒品愷他命之犯意聯絡，於96年7 月30日凌晨4 時
      許，依戊○○之指示，攜帶1 公克之愷他命，至桃園縣桃
      園市鎮○街103 之1 號丑○○住處，將1 公克愷他命交付
      予丑○○，丑○○並當場給付500 元予辛○○收受。嗣於
      97年1 月30日晚間9 時許，經警持臺灣桃園地方法院檢察
      署檢察官核發之拘票，在其位於桃園縣桃園市○○路○ 段
      177 之1 號5 樓住處將辛○○拘提到案，並經其同意搜索
      ，而扣得辛○○所有第三級毒品愷他命4 包（合計驗前淨
      重2.5217公克，合計驗餘淨重2.5071公克）、預備供販賣
      毒品所用分裝袋500 只，及與本案無關門號0000000000號
      之行動電話1 具（含SIM 卡1 張）、施用愷他命鼻管、壓
      克力板等物。
（四）甲○○於97年1 月30日晚間9 時許，經警持臺灣桃園地方
      法院檢察署檢察官核發之拘票，在其位於桃園縣桃園市○○路○ 段177 之1 號5 樓住處將甲○○拘提到案，並經其
      同意搜索，而扣得甲○○所有門號0000000000號行動電話
      1 具（含SIM 卡1 張），經檢察官聲請羈押，同年2 月1
      日本院諭知以3 萬元交保候傳，嗣甲○○另行向電信公司
      申請補發相同門號之SIM 卡而繼續持用上開門號，詎其竟
      基於意圖營利販賣第三級毒品愷他命之犯意，於97年2 月
      4 日凌晨5 時51分，卯○○以其門號0000000000號行動電
      話撥打甲○○持用門號0000000000號行動電話聯繫購買1
      千元2 公克愷他命，議定後甲○○隨即至桃園縣桃園市○○路麗寶紐約大廈卯○○住處，以1000元之代價，販賣2
      公克愷他命予卯○○，卯○○並當場給付1000元予甲○○
      收受。
（五）乙○○前於94年間因賭博案件，經本院以95年桃簡字第12
      2 號判處有期徒刑6 月確定，並於95年5 月9 日易科罰金
      執行完畢。其基於意圖營利販賣第三級毒品愷他命之犯意
      ，於96年11月1 日凌晨5 時35分，戊○○以其門號000000
      0000號行動電話撥打乙○○門號0000000000號行動電話聯
      繫購買3 千元5 公克愷他命，議定後乙○○隨即至桃園市
      ○○○ 街全家福前，以3000元之代價，販賣5 公克愷他命
      予戊○○，戊○○並當場交付3000元予乙○○收受。嗣於
      97年5 月21日下午1 時30分許，經警持臺灣桃園地方法院
      檢察署檢察官核發之拘票，在其位於桃園縣龜山鄉○○○
      路313 巷35號5 樓住處將乙○○拘提到案，並經其同意搜
      索，而扣得乙○○所有之第三級毒品愷他命2 包（合計驗
      前總毛重40.16 公克，包裝塑膠袋總重約1.49公克，取0.
      61公克鑑定用罄，合計驗餘淨重38.06 公克，純度約98%
      ）、供販賣毒品聯繫所用之門號0000000000號行動電話1
      具（含SIM 卡1 張）、預備供販賣毒品所用分裝袋44 只
      ，及與本案無關之K 盤及卡片等物。
（六）壬○○意圖營利販入第三級毒品愷他命之犯意，於97年5
      月間某日，在桃園市凱悅KTV 門口，向真實姓名年籍不詳
      綽號「小吳」之成年男子，以約1 萬元之代價，購入愷他
      命（合計驗前淨重17.3370 公克，合計驗餘淨重17.2 637
      公克），並自行加以分裝為27包，每包重量介於0.58至0.
      72公克，俟機販賣予不特定人牟利。嗣於97年5 月15日中
      午12時30分許，為警持臺灣桃園地方法院檢察署檢察官核
      發之拘票，在其位於桃園縣桃園市○○市○○路2 巷1弄
      13號住處將壬○○拘提到案，並經其同意搜索，而扣得壬○○所有之前述愷他命27包（合計驗前淨重17.3370 公克
      ，合計驗餘淨重17.2637 公克）、預備供販賣毒品分裝所
      用之分裝袋7 包，及與本案無關之桌曆、帳冊、施用愷他
      命鼻管、卡片等物。
二、案經新竹市政府警察局移送臺灣桃園地方法院檢察署檢察官
    偵查起訴併追加起訴。
    理  由
甲、有罪部份：
壹、證據能力部分：
一、按被告以外之人於檢察事務官、司法警察官或司法警察調查
    中所為之陳述，與審判中不符時，其先前之陳述具有較可信
    之特別情況，且為證明犯罪事實存否所必要者，得為證據。
    刑事訴訟法第159 條之2 定有明文。又同法第159 條第1 項
    規定：「被告以外之人於審判外之言詞或書面陳述，除法律
    有規定者外，不得作為證據」；其立法本旨係以證人於審判
    外之言詞或書面陳述，屬於傳聞證據，此項證據，當事人無
    從直接對於原供述者加以詰問，以擔保其真實性，法院亦無
    從直接接觸證人而審酌其證言之憑信性，違背直接審理及言
    詞審理之原則，除具有必要性及信用性情況之除外者外，原
    則上不認其有容許性，自不具證據能力；至所謂具有必要性
    及信用性情況者，例如刑事訴訟法第159 條之1 、之2 、之
    3 、之4 、之5 情形，仍例外認其有證據能力，然此乃係指
    法院未於審判期日傳喚相關證人到庭，案件僅能依靠該等證
    人於審判外之陳述以為判斷之情形，始需就該等審判外供述
    證據嚴格依照刑事訴訟法第159 條之1 至之5 所定要件一一
    檢視各該證人之供述，作為證據之資格。倘法院已經依據當
    事人聲請傳喚證人到庭接受檢辯雙方之交互詰問，則法院既
    已透過直接、言詞審理方式檢驗過該證人之前之證詞，當事
    人之反對詰問權亦已受到保障得以完全行使之情況下，該等
    審判外證據除有其他法定事由（例如：非基於國家公權力正
    當行使所取得或私人非法取得等，而有害公共利益，即以一
    般證據排除法則為判斷），應認該審判外供述已得透過審判
    程式之詰問檢驗，而取得作為證據之資格，亦即其審判外供
    述與審判中供述相符部分，顯然已經構成具備可信之特別情
    狀，當然有證據資格（實務上之作用常為引用該等陳述與審
    判中陳述相符，強化該證人供述之可信度），其不符部分，
    作為檢視審判中所為供述可信與否之彈劾證據，當無不許之
    理，甚者，其不符部分倘係於司法警察、檢察事務官調查中
    之供述，作為認定被告犯罪與否或不構成犯罪與否之證據，
    亦僅需依照刑事訴訟法第159 條之2 規定，斟酌其審判外供
    述作成外部環境、製作過程、內容、功能等情況認為之前供
    述較為可信，即可取得證據之資格，而作為認定事實之證據
    資格（最高法院94年度臺上字第2507號、95年度臺上字第
    2515號判決意旨參照）。準此，證人庚○○、丑○○、卯○○於警詢中所為陳述，雖屬被告以外之人於審判外之陳述，
    而為傳聞證據，然觀之其等於警詢過程，既均未見司法警察
    有何違法取供之瑕疵存在，堪認其等陳述具有任意性；且於
    本院審理時並傳喚證人庚○○、丑○○、卯○○到庭作證，
    接受被告及其辯護人之詰問，此觀諸卷附本院審判筆錄即明
    ，已賦予被告己○、辛○○、甲○○及其等辯護人對於證人
    庚○○、丑○○、卯○○對質詰問之機會，衡以刑事訴訟法
    159 條保障被告對質詰問權之規範意旨，證人庚○○、丑○○、卯○○於審判外之警詢中所為證述，既經被告於審理中
    藉由交互詰問加以檢驗，則其屬傳聞證據之瑕疵，應已治癒
    而無遽予排除之必要，被告等人之辯護人指陳證人庚○○、
    丑○○、卯○○於警詢中所為陳述並無證據能力云云，尚非
    可採。
二、次按，被告以外之人於偵查中向檢察官所為之陳述，除顯有
    不可信之情況者外，得為證據，刑事訴訟法第159 條之1 第
    2 項定有明文。查證人戊○○、丑○○、卯○○於偵查中既
    係以證人身份陳述，且經檢察官告以具結義務及偽證處罰後
    命之朗讀結文具結，因上開證人均係於負擔偽證罪處罰之心
    理下證述，並以具結擔保其供述真實性，復無受其他不當外
    力干擾情形，可信性極高，本院審酌前述證人於偵查中具結
    證述之際，其外部附隨之環境或條件並無不當，是依上說明
    ，其於偵查中所為證言，均具有證據能力，而得為證據。
三、又按檢察官所提之通訊監察錄音暨譯文係依修正前通訊監察
    及保障法，經臺灣桃園地方法院檢察署以96年丁○惟雲聲監
    字第441 號、96年丁○玲雲聲監（續）字第583 號、728 號
    839 號、953 號、1074號、1178號、1314號1466號、1540
    號，及依修正後通訊監察及保障法，本院核准之通訊監察書
    97年監字第900007號實施通訊監察所得，因通訊監察錄音內
    容，係機械式紀錄被監聽者之通話內容，與供述證據須要自
    然人觀察、記憶、陳述之特質不同，並無供述證據在本質上
    之不可靠性及不確定性，被告等或與共同被告，或與毒品買
    家之監聽對話，均屬被告審判外之自白或對不利於己之陳述
    ，係「非傳聞」而不適用傳聞法則之規定，應屬刑事訴訟法
    第165 條之1 第2 項規定之證物。而監聽譯文僅係將監聽錄
    音結果轉譯成文字，如其文字確與錄音帶內容相符，應與電
    話監聽錄音為同一處理。且因被告己○、庚○○、辛○○、
    甲○○、乙○○及其等辯護人均表示對檢察官提出之通訊監
    察錄音帶暨譯文之證據能力不爭執，是相關通訊監聽錄音內
    容與譯文均堪認屬真實，故均具有證據能力。
四、另本件認定事實所引用之卷內其餘卷證資料（包含文書證據
    、物證等證據），並無證據證明係公務員違背法定程式所取
    得，被告及辯護人於審判程序中復未於言詞辯論終結前表示
    異議，且卷內之文書證據及物證等，亦無刑事訴訟法第159
    條之4 之顯有不可信之情況與不得作為證據之情形。本院斟
    酌本案卷內之證據並非非法取得，亦無證明力明顯過低之情
    形，且經本院於審判期日依法進行證據之調查、辯論，被告
    於訴訟上之程序權即已受保障，故前揭各該證據，均有證據
    能力，合先敘明。
貳、實體部份：
一、被告己○部分
（一）訊據被告己○坦認附表編號4 之犯行不諱（見本院卷一第
      151 頁）；就附表編號1 、2 部分，固不否認有出售愷他
      命予徐慧薰、子○○，惟辯稱：皆係原價出售，並未賺錢
      ，其選任辯護人則為被告辯護稱：此部分並無營利意圖；
      就附表編號3 部分，己○固不否認與壬○○通話之內容，
      惟辯稱：不記得有交付愷他命給壬○○云云；就附表編號
      5 部分，己○固不否認查獲當時鄭○○確實在伊住處施用
      愷他命，但那愷他命不是伊所有，伊當時在睡覺，他是在
      伊不知情的情況下施用，其選任辯護人則為被告辯護稱：
      客觀上鄭○○當時施用究竟是否為愷他命尚有疑問，主觀
      上並無轉讓故意云云。惟查：附表編號1 、2 、4 所示被
      告己○販賣第三級毒品愷他命之犯行，業據被告己○迭於
      警詢、偵查、準備程序時均坦承不諱（見97偵3569號卷一
      第7-11頁，本院卷一第151 頁），核與證人徐慧薰、子○○、郭于瑛分別於警詢、偵查中之證述情節均相符（見97
      年度偵字第3569號卷一第133- 134頁、第141-143 頁，97
      年度偵字第3569號卷一第23-25 頁、第133-134 頁）；而
      附表編號3 所示被告己○販賣第三級毒品愷他命予壬○○
      部分，亦據證人壬○○於審理時具結證述明確（見本院卷
      三98年5 月19日審理筆錄第4 頁），又附表編號5 所示被
      告己○轉讓第三級毒品愷他命部分，同據證人鄭○○於警
      詢、偵查、審理中證述綦詳（見97年度偵字第3569號卷一
      第18-20 、108- 111頁，本院卷卷二第103-108 頁），再
      參諸被告己○持用門號0000000000號行動電話與證人徐慧
      薰、庚○○、壬○○、郭于瑛於附表編號1 至4 所示時間
      之通訊監察譯文與證人徐慧薰、庚○○、壬○○、郭于瑛
      前揭證述內容相符（詳如附表編號1 至4 通訊監察譯文所
      示），佐以被告庚○○於警詢供稱：「大概是96年12月初
      ，己○將在我住處查獲之愷他命、搖頭丸拿到我家，託我
      寄放（己○為何要將愷他命寄放你家？）因為他有在販賣
      愷他命，他怕被抓所以放在我這邊；（你為何知道己○有
      在販賣愷他命？）因為我在己○家聽到己○跟別人講電話
      有提到販賣愷他命情事；（己○販賣愷他命與何人？數量
      為何？）據我所知是綽號小慧、小菲、小俊等數男女，都
      是1 包約400 、500 不等價錢賣出；（己○於何時開始販
      賣愷他命？於何地交易？）己○是在去年（即96年）12月
      初將愷他命寄放我家時開始販賣毒品，他沒貨時都會先打
      電話給我，向我拿愷他命，然後到樓下（7 樓）分裝，或
      交易（1 樓）」等語（見97偵字第3569號卷第15-17 頁）
      。又本件扣案疑似愷他命40包（含自被告己○上開7 樓住
      處扣得3 包，及自9 樓庚○○住處扣得被告己○所有37包
      ），業經被告己○自承皆為其所有（見本院卷一第43頁）
      ，經送行政院衛生署草屯療養院以化學呈色法、氣相層析
      質譜法之鑑定結果，均含第三級毒品愷他命成分，合計驗
      前淨重80.521公克，合計驗餘淨重80.3992 公克，此有該
      院草療鑑字第0970 002434 號鑑定書1 紙在卷可參（見97
      偵字第3569號卷一第123 頁），另有扣案愷他命40包、電
      子磅秤1 臺、分裝袋128 只、門號0000000000號行動電話
      1 具（含SIM 卡1 張），復有新竹市警察局搜索扣押筆錄
      、扣押物品目錄表、刑案現場照片可資佐證。
（二）被告己○雖辯稱：出售愷他命予徐慧薰、子○○部份，並
      沒有賺錢是成本價，因為伊賣給徐慧薰、子○○之愷他命
      來源是以1 公克400 元向戊○○買入或是以1 公克450 元
      向呂政憲買入，其收取之價格是原價或較低之價錢，並無
      差價，無營利意圖云云，但查
   1、被告己○於警詢時陳稱：「（販賣愷他命與何人？是否有
      固定對象？共獲利多少？）均是賣給自己朋友，有小蔣、
      小菲（即子○○）、珊珊（即郭于瑛）等人，約獲利2 萬
      元，所賺的錢都是用來繳房租及買毒吸食之用」等語（97
      偵3569號卷第9 頁），被告既稱毒品係賣給朋友，並有獲
      利，顯見被告以上開交易價格自非無利可圖。
   2、次按販賣第三級毒品愷他命係違法行為，非可公然為之，
      亦無公定之價格，不論任何包裝，均可任意分裝增減分量
      ，而每次買賣之價量，亦可能隨時依雙方間之關係深淺、
      資力、需求量及對行情之認知、來源是否充裕、查緝是否
      嚴緊，購買者被查獲時供述購買對象可能性之風險評估等
      ，而異其標準，並機動調整，非可一概而論，販賣之利得
      除經坦承犯行或價量俱臻明確外，委難察得實情，販賣之
      人從價差或量差中牟利方式雖異，其意圖營利之非法販賣
      行為擇一，是除非別有事證，足認係按同一價量委買、轉
      售或無償贈與，確未牟利外，尚難執此遽認非法販賣之證
      據有所未足，致使知過坦承者難辭重典，飾辭否認者反得
      僥倖，而失情理之平。再參酌第三級毒品愷他命，取得不
      易，且此等交易為政府懸為嚴予取締之犯罪，苟無利可圖
      ，應無甘冒被查緝法辦重刑之危險，平白無端義務為該買
      賣之工作，故被告己○販入之價格必較售出之價格低廉，
      或以價差，或以量減，而有從中賺取買賣差價牟利之意圖
      ，應屬合理之認定。是本件被告己○販賣第三級毒品愷他
      命予徐慧薰、子○○部份，必有可觀之差價利益，縱其等
      有乾姊弟關係，然究非至親關係，被告亦無甘冒重典，而
      以原價買賣上開毒品之理，足見被告己○販入上開毒品之
      價格必較所販出之價格低廉，而有從中賺取差價牟利之營
      利意圖，至為灼然。其所為上開各辯，顯係事後卸責之詞
      ，不足採信。
（三）就被告己○販賣第三級毒品愷他命予壬○○部份（指附表
      編號3） ：
      經本院勘驗97年1 月5 日18點14分25秒，壬○○以其門號
      0000000000號行動電話撥打被告己○門號0000000000號行
      動電話之通話內容，勘驗內容如下：「謝：你在哪？張：
      我現在剛出門；謝：要去哪？張：我要去借錢阿；謝：借
      錢？張：是啊；謝：我要跟你講說我要回錢了耶！張：是
      喔，我回來打給你好不好；謝：好阿，那你東西有嗎？要
      幫我準備一下。張：你要拿什麼的；謝：拿什麼的喔？嗯
      ... 張：不然我丟5 的給你好了；謝：好阿。張：你再自
      己直接拆阿；謝：好阿，好阿！張：那就不用跟他拿吃的
      ，神經病拿那麼貴；謝：好阿，那我等你回來喔，你回來
      打給我。張：好阿」（見本院卷二第57頁勘驗筆錄），佐
      以證人壬○○於審理中證述：「（97年1 月5 日有跟被告
      己○通話？通話內容為何意？）有，要跟他拿愷他命5 公
      克，2 、3000元左右；（通話後當天，己○有沒有將愷他
      命交給你？）有，在他家樓下，他將5 公克愷他命交給我
      ，我當時身上沒有錢，過約半個月去他家樓下才把2 、30
      00元給他」等語（見本院卷三98年5 月19日審理筆錄第5-
      7 頁），而證人壬○○表示僅向被告己○購買1 次愷他命
      ，亦據壬○○證述在卷，自無誤記可能，堪信證人壬○○
      前開證述真實可採，基此，前述通話實係由被告己○對壬○○表示「不然我丟5 的給你好了」，堪認被告己○確有
      於附表編號3 所示之時、地，以附表編號3 之方式販賣愷
      他命予壬○○甚明（此部事實已據檢察官追加起訴，見本
      院卷三98年5 月19日審理筆錄第3 頁）。被告己○販賣第
      三級毒品愷他命予壬○○部份，事證明確亦堪認定。
（四）又被告否認轉讓愷他命予少年鄭○○施用，辯以愷他命不
      是伊所有，當時伊在睡覺，他是在伊不知情的情況下施用
      云云，經查：
   1、證人即少年鄭○○於警詢中證稱：「我於97年1 月20日下
      午18時在己○家第一次開始吸食愷他命，最後一次是在97
      年1 月25日晚間21時在己○家吸食愷他命，愷他命是己○
      免費讓我吸食，用鼻管將愷他命置於鐵盤上，然後將愷他
      命吸入鼻孔內」等語；偵查中並具結證述：「己○何時提
      供愷他命供我施用，時間較久我不記得，但是在警詢筆錄
      中有寫，做警詢筆錄當時是我依我當時記憶所陳述時間、
      地點，己○是免費提供，是白色粉末，我聽別人說這是愷
      他命，吸入後腦袋怪怪的，很難形容，一睡著就沒事」等
      語；嗣於本院審理時亦具結證稱：「查獲己○當天，我正
      好在己○上開住處，97年1 月20日及同年月25日我住在己○家中，己○知道我在他家，我應該算是在己○面前施用
      愷他命，所施用的愷他命是放在己○家中客廳桌上，己○
      並沒有收錢，據我學習所知，那白色粉末是愷他命，現在
      時間過很久，日期記不清楚，以警詢、偵查中當時記憶比
      較清楚」等語綦詳（見97年度偵字第3569號卷一第18-20
      頁、第108-111 頁，本院卷卷二第103-108 頁），而其前
      後證述相符，並無歧異，佐以2 人為朋友關係，彼此並無
      仇恨怨隙，證人鄭○○當不致甘冒偽證罪責而虛構上開情
      節以誣陷被告之必要，再第三級毒品愷他命來源有限，市
      價不斐，倘非被告己○同意少年鄭○○施用放置於其住處
      客廳桌上之愷他命，少年鄭○○如何能自行在己○上開住
      處擅自施用愷他命之可能？被告前揭所辯，顯無足採。
   2、再參以證人少年鄭○○於97年2 月1 日為警採尿送驗結果
      ，其尿液呈NorKetamine 陽性反應（濃度為498ng/ml），
      此有台灣尖端先進生技醫藥股份有限公司濫用藥物檢驗報
      告1 紙附卷可憑（見本院卷三第2 頁），堪認少年鄭○○
      確有施用毒品愷他命，益徵其前揭證述為真實。
   3、又少年鄭○○（79年12月生）其於97年1 月20日及同年月
      25日被告己○轉讓第三級毒品時，為17歲之未成年人，此
      有其戶役政查詢資料可參，參以證人鄭○○於警詢中稱：
      「平日經常與己○在一起」等語，且己○於前述轉讓行為
      時已滿23歲，自有相當之社會知識及經驗，依其2 人熟識
      之程度，其就鄭○○係17歲之未成年人一節，自難諉為不
      知。
二、被告庚○○部分：
    訊據被告庚○○固坦承在其住處查獲之37包愷他命係為己○
    保管，惟矢口否認有與己○共同販賣愷他命予子○○之犯行
    ，辯稱：伊只有依照己○指示交付一包香菸予「小菲」（即
    子○○），並不知道香菸裡頭是什麼東西，「小菲」也沒有
    拿錢給我云云，經查：
（一）此部事實，業據證人子○○於警詢時證稱：「約向庚○○
      購買過3 次愷他命，每次都購買1 公克，可是那3 次都沒
      有給庚○○錢，我是撥打庚○○的0000000000電話聯絡，
      再到其租屋處樓下拿的」等語；於偵查中具結證稱：「（
      警詢提及向庚○○購買3 次愷他命是否實在？）應該說是
      我跟己○買，但都是庚○○送下來；（為何3 次都沒有給
      庚○○錢？）因為我都是對己○的； (庚○○共為己○送
      幾次毒品給妳？）包括1 月3 日的共3 次；（除1 月3 日
      外可否記得其他購買愷他命的時間、地點？）不記得了，
      我跟己○買1 次5 克、2 次1 克，這些都是由己○親自交
      愷他命給我，另外有向己○買3 次，是由庚○○拿到樓下
      來給我；（1 月3 日庚○○為己○交付愷他命，效果如何
      ？）我是放在香菸內吸食，效果跟我在別處取得的愷他命
      效果一樣」等語實在（見97年度偵字第3569號卷二第279-
      280 頁，本院卷三第19-20 頁），而證人子○○與被告庚○○為朋友關係，並無仇恨怨隙，業據其證述在卷，當無
      甘冒偽證罪之處罰，而憑空虛捏上開情節之可能，復有被
      告己○以其門號0000000000號行動電話於97年1 月3 日18
      時22分與被告庚○○聯繫之通訊監察譯文（偵字3569卷一
      第272 頁）在卷可佐，被告庚○○確有依被告己○指示將
      愷他命交付予子○○之情，堪以認定。
（二）被告庚○○雖辯稱：只有依照己○指示交付一包香菸予「
      小菲」（即子○○），並不知道香菸裡頭是什麼東西云云
      。惟查，被告庚○○於警詢供稱：「大概是96年12月初，
      己○將在我住處查獲之愷他命、搖頭丸拿到我家，託我寄
      放（己○為何要將愷他命寄放你家？）因為他有在販賣愷
      他命，他怕被抓所以放在我這邊；（你為何知道己○有在
      販賣愷他命？）因為我在己○家聽到己○跟別人講電話有
      提到販賣愷他命情事；（己○販賣愷他命與何人？數量為
      何？）據我所知是綽號小慧、小菲、小俊等數男女，都是
      1 包約400 、500 不等價錢賣出；（己○於何時開始販賣
      愷他命？於何地交易？）己○是在去年（即96年）12月初
      將愷他命寄放我家時開始販賣毒品，他沒貨時都會先打電
      話給我，向我拿愷他命，然後到樓下（7 樓）分裝，或交
      易（1 樓）」等語（見97偵字第3569號卷第15-17 頁），
      互核被告己○亦坦承自被告庚○○上開9 樓住處扣得之愷
      他命37包為其所有，並寄放在庚○○上開住處等語相符（
      見97偵3569號卷一第86-88 頁），而依被告庚○○前揭所
      述，其於96年12月間被告己○將扣案愷他命寄放於其住處
      時，即知悉被告己○開始販賣毒品，對於毒品交易模式（
      於住處樓下交易）、販售價格（400 至500 元不等）、對
      象均知悉，且己○亦同時提供愷他命予被告庚○○施用，
      再觀以事實欄一（二）犯行發生時間為97年1 月3 日，衡
      情被告庚○○當時既已明知被告己○在販賣愷他命，亦知
      悉「小菲」向己○購買毒品，其辯稱不知交付子○○之物
      為愷他命，實難採信。況被告己○與庚○○間關係密切，
      二人同時租賃居住同一住處，長達2 年（見本院卷二第11
      6 頁），再觀諸97年1 月3 日己○以其行動電話撥打庚○○行動電話之通訊監察譯文，「A （己○）：小菲打給我
      說她在樓下。B （庚○○）：好... 等我一下。」，其內
      容簡單有默契，被告己○甚至不須告訴庚○○，子○○到
      住處樓下所為何事，需要的愷他命的份量為何，要將毒品
      送至何處，是否需要收取價金等事宜，被告庚○○回答簡
      單，己○亦了然於胸，渠等就該次毒品交易，互有默契，
      顯見被告庚○○不僅為己○保管大部分毒品，且參與該次
      毒品交付之行為，其既知情而分工參與，2 人就事實欄一
      （二）所示時、地，意圖營利販賣第三級毒品予子○○部
      分，有犯意聯絡及行為分擔，為共同正犯甚明。被告庚○○以不知香菸盒內有愷他命云云置辯，顯係事後卸責之詞
      ，不足採信。又本件扣案疑似愷他命40包，經送鑑定結果
      確係均含第三級毒品愷他命成分，驗前合計淨重80.521
      公克，驗餘合計淨重80.3992 公克，此有行政院衛生署草
      屯療養院草療鑑字第0970002434號鑑定書1 紙在卷可參（
      見97偵字第3569號卷一第123 頁），並有扣案愷他命40包
      、庚○○用以聯繫販賣毒品門號0000000000號行動電話1
      具（含SIM 卡1 張）可佐，復有新竹市警察局搜索扣押筆
      錄、扣押物品目錄表、刑案現場照片在卷可憑。
（三）雖證人己○於審理中證稱：「（你請庚○○將煙盒轉交給
      子○○時，有無告訴他轉交的是什麼東西嗎？）沒有；（
      煙盒有無包裝？）我不記得；（煙盒是硬盒，還是軟的？
      ）是硬盒，有拆開，子○○跟我約定時，我就順手將愷他
      命塞進香煙盒內，裡面有剩幾根香煙，我打電話給庚○○
      跟他說，小菲到了，幫我把煙盒拿下去，沒有說要收錢」
      云云（見本院卷三第20頁）；證人子○○於審理中證稱：
      「97年3 月1 日庚○○交付1 包香菸給我，香菸盒內有1
      公克愷他命，裝在透明分裝袋，再跟香菸放在一起，菸盒
      外面透明塑膠膜還在，（妳在偵查中提到跟己○買過三次
      愷他命，都是庚○○送下來，有何意見？）我有這樣講；
      （你當時為何這樣講？）因為警詢筆錄這樣寫，我就這樣
      講；（警詢筆錄內容不是你回答警察的內容嗎？）因為當
      時我有吃安眠藥，意識不是很清楚；（你在偵查中意識清
      楚嗎？）清楚；（你在警詢筆錄中並沒有提到跟己○買三
      次愷他命都是庚○○送下來，有何意見？）沒有意見」云
      云（見本院卷第152-162 頁），核與本院前開認定事實相
      佐，證人己○前揭證述應係迴護被告庚○○之詞，尚難採
      為有利被告庚○○之證據。綜上，被告庚○○所犯事實欄
      一（二）部分，與被告己○間意圖營利共同販賣第三級毒
      品予子○○之犯行，事證明確，堪以認定。
三、被告辛○○部分：
    訊據被告辛○○固坦承於前揭事實欄一（三）所示之時、地
    ，交付2 小包愷他命予丑○○之事實，惟矢口否認有販賣愷
    他命予丑○○，辯稱：當時伊先向戊○○以2000元價格購買
    5 包愷他命，戊○○叫伊把身上5 包中的2 包先給丑○○，
    伊並未向丑○○收取價金1000元云云。惟查：
（一）前揭事實欄一（三）之犯行，業據證人丑○○於警詢及偵
      查證述明確（見97年度偵字第3435號卷二第484-486 頁、
      第511 頁），並有共同被告戊○○於偵查中具結證述詳實
      （見97年度偵字第3435號卷二第509-511 頁），核與96年
      7 月30日3 時54分及同日4 時戊○○以其行動電話000000
      0000號撥打辛○○行動電話0000000000號，及丑○○以其
      行動電話0000000000號撥打戊○○上開行動電話之通訊監
      察譯文（見偵字3435卷一第154 頁）內容相合一致，而扣
      案被告辛○○所有白色結晶4 包，經送行政院衛生署草屯
      療養院以化學呈色法、氣相層析質譜法之鑑定結果，均含
      愷他命成分（合計驗前淨重2.5217公克，合計驗餘淨重2.
      5071公克），此有該院草療鑑字第0970002424號鑑定書1
      紙在卷可參（97偵3435號卷二第357 頁）。復有扣案愷他
      命4 包、預備供販賣分裝用之分裝袋500 只可佐，此外，
      並有新竹市警察局搜索扣押筆錄、扣押物品目錄表、現場
      查獲照片在卷可憑。
（二）依卷內通訊監察譯文內容：戊○○於96年7 月30日凌晨
      3 時54分以其所持有之門號0000000000號行動電話撥打辛○○門號0000000000號行動電話，通話內容如下：「A （
      戊○○）：你在哪裡？B （辛○○）：我還再鎮二街這裡
      等他啊；A ：不好意思... 讓你幫我送。B ：那你等一下
      請我拉K 啊」；嗣丑○○於96年7 月30日凌晨4 時以其
      所持有之門號0000000000號行動電話撥打戊○○門號0000
      000000號行動電話，通話內容如下：「A （丑○○）：那
      你叫誰拿過來？B （戊○○）：冬瓜啊。A ：他給我偷金
      減兩哦... 只有0.7 而已。B ：哦... ，龍哥電話不要講
      啦」等語（見偵字3435卷一第154 頁），互核證人戊○○
      於偵查中具結證稱：「（經提示上開通訊監察譯文，對話
      內容為何？）這件事情我記得，內容是我請辛○○把愷他
      命送給『龍哥』，第2 通是『龍哥』打電話給我，跟我說
      東西有少，偷斤減量，我跟他說下次補給他，譯文中『冬
      瓜』是指辛○○；（為何請辛○○送？）因為我在忙；（
      辛○○為何要幫你送？）因為我們2 人身上都有『東西』
      ，請他順便幫我送；（何謂身上都有『東西』？）因為我
      們都有在賣」等語明確（見97偵3435號卷二第510 頁），
      前揭證詞與譯文內容相符，足認被告辛○○確有受戊○○
      之託，將1 公克愷他命送至居住在鎮二街之丑○○，而被
      告辛○○甚至要求戊○○免費提供愷他命供其施用，以為
      對價，再參酌第三級毒品愷他命，物稀價昂，且毒品交易
      為政府懸為嚴予取締之犯罪，苟無利可圖，應無甘冒被查
      緝法辦重刑之危險，平白無端義務為該買賣之工作，足見
      被告辛○○與戊○○間，有從中賺取差價牟利之營利意圖
      。
（三）雖被告辛○○辯稱未向丑○○收取價金云云。惟查，證人
      丑○○於警詢時稱：「那是我向阿賽購買1 克K 他命，阿
      賽叫冬瓜於凌晨2 時許，送過來我住處樓下給我，我當場
      把1 克K 他命現金500 元交給冬瓜」等語；復於偵查時結
      稱：「（為何知道冬瓜送來的毒品是戊○○送來的？）因
      為戊○○有打電話跟我說送毒品的人到了。（錢交給何人
      ？）冬瓜」等語（見97年度偵字第3435號卷二第510-512
      頁）；審理時具結證稱：「（是否認識在庭辛○○？）認
      識，有看過，很少說話；（96年7 月30日，你是跟戊○○
      買1 公克或是兩公克的愷他命？）我記得是買1 公克，但
      是戊○○在警局作筆錄說是2 公克。（你交給冬瓜1000元
      或是500 元？）500 元」等語（見本院卷二第109-113 頁
      ），證人丑○○對於交付價金500 元予辛○○之事實，前
      後一致，應堪採信，是被告辛○○稱未收取價金云云，顯
      非實在。戊○○與庚○○間就事實欄一（三）之犯行，有
      犯意聯絡及行為分擔，為共同正犯。至該次交易丑○○究
      竟是購買1 克或2 克，證人丑○○與戊○○證述略有出入
      ，依「罪證有疑，利於被告」之證據法則，應認當次交易
      數量及價金為愷他命1 公克，500 元，檢察官認「辛○○
      攜帶2 公克愷他命，丑○○交付1000元價金」部分，尚有
      誤會，併予指明。
（四）綜上，被告辛○○就事實欄一（三），與戊○○間意圖營
      利共同販賣第三級毒品予丑○○之犯行，事證明確，足堪
      認定。
四、被告甲○○部分：
（一）訊據被告甲○○固坦承認識綽號「夏天」的女子，曾經與
      「夏天」一起打牌，惟矢口否認有販賣愷他命予卯○○之
      犯行，辯稱：不知「夏天」姓名為卯○○云云。惟查：事
      實欄一（四）所示犯行，業據證人卯○○於警詢時稱：「
      約向甲○○買過4 、5 次愷他命，每支500 元代價，都是
      現金交易，都是甲○○把毒品送到我桃園市○○路『麗寶
      紐約』大廈租屋處」等語；於偵查中具結證稱：「97年2
      月4 日凌晨5 時51分撥打甲○○電話買K 他命，譯文中『
      菸』跟『K 』，就是K 菸與K 他命，當日沒多久後他就將
      K 他命送至我當時『麗寶紐約』大廈住處，買2 公克，10
      00元，現金交易，去打麻將時甲○○跟我說他有再賣K他
      命，去打牌4 、5 次，每次去他都會請不只1 次，請我『
      試』好不好，如果好就要我跟他買」等語；於審理時具結
      證稱：「97年2 月4 日凌晨5 時51分撥打甲○○電話就是
      向他買愷他命，那天交易有成功，買2 支，1000元」等語
      （見97年度偵字第3435號卷二第443 頁、第446-449 頁，
      本院卷三第9-14頁），其證述前後一致，且證人卯○○與
      被告甲○○並無仇恨嫌隙，甚至為一起打牌朋友，此亦為
      被告所自承，證人卯○○自無無端誣攀被告，更無甘冒偽
      證刑責設詞構陷被告甲○○之理。此外復有新竹市警察局
      搜索扣押筆錄、扣押物品目錄表、現場查獲照片在卷可稽
      。
（二）再依卷內之通訊監察譯文內容（見97年度偵字第3569號卷
      一第234 頁），卯○○於97年2 月4 日凌晨5 時51分以其
      所持有門號0000000000號行動電話撥打甲○○持用門號00
      00000000號行動電話，通話內容如下：「A （卯○○）：
      快點啦... 我要菸跟K 。B （甲○○）：等一下再講」。
      細繹其內容，卯○○確實於上開時間撥打被告甲○○行動
      電話，並要約購買毒品，而被告甲○○僅回答「等一下再
      講」，其對卯○○所要約的毒品內容、價格、送至何處均
      無需溝通詢問，即了然於胸，再佐以證人卯○○上開證述
      被告甲○○確實也迅速將愷他命送至卯○○住處，卯○○
      並交付1000元，已足認被告係以1000元價格販賣2 公克愷
      他命予卯○○，且被告並未爭執該次通訊監察譯文內容。
      再又毒品價格不低、取得不易，凡為販賣之不法勾當者，
      苟無利可圖，應無甘冒被查緝法辦重刑之危險，平日無端
      義務為該買賣之工作，且於凌晨5 時51分，卯○○撥打1
      通一般人均無法了解其確切含義之電話，即立刻迅速將愷
      他命送至卯○○住處，況被告與卯○○僅為打牌朋友，並
      非雙方間有何密切情誼，可使被告非基於營利之意圖為原
      價轉讓，足認被告此次毒品交易確有營利意圖無訛，被告
      空言未販賣毒品，不足採信。至於被告於97年1 月30 日
      經警拘提到案，扣得門號0000000000號行動電話1 具（含
      SIM 卡1 張），經檢察官聲請羈押，本院諭知交保一節，
      有97年聲羈字第88號卷、刑事被告保證書可參，而電信業
      者允許門號所有人以遺失SIM 卡為由申請補發SIM 卡，有
      電話紀錄在卷可憑，是被告取得相同門號補發SIM 卡置入
      行動電話中，仍得繼續持用相同門號之行動電話，至為可
      能，故不影響前開事實之認定，併予說明。
（三）綜上，被告甲○○意圖營利，販賣第三級毒品愷他命予卯
      ○○之犯行，事證明確，洵堪認定。
五、被告乙○○部份：
（一）訊據被告乙○○固坦承伊有交付5 公克愷他命予戊○○之
      事實，惟矢口否認有販賣愷他命予戊○○，辯稱：伊是幫
      戊○○調愷他命，他先跟伊借錢幫他買5 克，價格是2500
      元，但是他沒有把錢交給伊，只有幫他買過這次云云。惟
      查：事實欄一（五）所示犯行，業據證人戊○○於偵查中
      具結證稱：「（有無跟乙○○買過毒品？）我問他有沒有
      認識的人可以拿毒品，我跟他說請他幫我拿，我會讓他賺
      錢；（上開情形有幾次？）2 至4 次；（提示96年11月1
      日5 時35分戊○○與乙○○通訊監察譯文，該通話內容為
      何？）我打電話給他，說要買毒品，請他幫我一起拿，我
      怕他不願意，所以就說會讓他有利潤；（『你幫我拿10』
      、『你拿5 走』、『我拿5 』、『我回你3000』，各何意
      ？）『拿10』是10克K 他命、『拿5 』是各拿5 公克、『
      回3000』是拿3000元給乙○○；（該次有無拿到毒品？）
      應該是當天，在桃園市○○○ 街的全家福，他有把毒品交
      給我；（如何交給你？）用菸盒裝著交給我；（如何給他
      錢？）東西給我後，我就給他現金3000元；（如何確認他
      交給你的是K 他命？）我上樓之後有打開看；（後來如何
      處理毒品？）少部份賣掉，大部分自己吸；（乙○○的行
      動電話？）0000000000；（為何記的如此清楚？）我記性
      比較好；（如何得知乙○○可以取得K 他命？）因為我們
      都有一起施用，有討論毒品那邊拿的比較好」等語確實（
      97偵12280 號卷第36頁），核與被告乙○○於偵查中自承
      ：「（提示96年11月1 日5 時35分戊○○與乙○○通訊監
      察譯文，是何意？）戊○○請我先出錢幫他拿，我把毒品
      給他後，他再給我錢；（譯文中提及3000給你賺750 ，是
      何意？）我去拿5 克的K 他命，2250元，他會給我3000元
      ，讓我賺錢」等語復相符（見97年度偵字第12280 號第43
      頁）。又扣案之白色晶體2 包，經送內政部警政署刑事警
      察局鑑定，分別予以編號1 、2 ，經檢視均為白色細晶體
      ，外觀型態均相似，隨機抽取編號1 以氣相層析／質譜分
      析法及核磁共振分析法之鑑定結果，檢出第三級毒品愷他
      命成份，合計驗前總毛重40 .16 公 克，包裝塑膠袋總重
      約1. 49 公克，取0. 61 公克鑑定用罄，合計驗餘淨重38
      .06 公克，純度約98% ，此有該局97年7 月8 日刑鑑字第
      0970096970號鑑定書1 份在卷可憑（見本院卷一第93頁）
      。復有扣案愷他命2 包、包裝袋44只、被告乙○○所有之
      扣案門號0000000000號行動電話1 具（含SIM 卡1 張）可
      佐，此外並有新竹市警察局搜索扣押筆錄、扣押物品目錄
      表、新竹市警察局刑警大隊採證現場照片可憑。
（二）再依通訊監察譯文內容所示，戊○○於96年11月1 日下午
      17時35分以其所持有之門號0000000000號行動電話撥打乙○○門號0000000000號行動電話，通話內容如下：「A （
      戊○○）：你沒辦法去跟他拿嗎？B （乙○○）：要幹嘛
      ？A ：早上小孟、小琪打來... 中午就是那個買2 包的啊
      ... 他也一直打... 每次都錯過這時間... 有辦法嗎？你
      有還他錢嗎？B ：有啊。A ：那你幫我拿10啊... 你拿5
      走、我拿5 啊... 我回你3000給你賺750 啊... 可以嗎？
      B ：好。A ：我真的要賺錢，不然我想說我沒錢要跟妞妞
      分手... 她給我自殺啦。B ：好。」（見97年度偵字第12
      280 號第18頁），細繹上開通話內容，戊○○一開始即因
      毒品下游需求孔急，急於向被告乙○○「調」愷他命，而
      詢問乙○○是否有辦法跟上游「拿」愷他命，也擔心乙○○是否會因未將上次購買毒品的價金交付上游，而無法再
      次拿到貨，待被告乙○○回答：「有啊」，即代表被告乙○○此次可以向上游「拿」K 他命無虞，而戊○○告以「
      那你幫我拿10啊你拿5 走、我拿5 啊，我回你3000給你賺
      75 0」，被告乙○○回答：「好」，而應允之，從通訊內
      容中被告乙○○同意此項交易，復被告於偵查、審理中俱
      無提出未成交之原因，再觀以被告偵查中自承該通電話係
      為戊○○調毒品，由伊去拿5 克的愷他命2250元，戊○○
      會給伊3000元，顯然被告向其上游購買愷他命成本是2250
      元，卻向戊○○收取3000元，轉手即賺入差價750 元，即
      每公克賺150 元，被告乙○○或稱「拿」毒品，或稱「調
      」毒品，實為賺取利差之販賣毒品行為無訛，被告乙○○
      就事實欄一（五）販賣第三級毒品愷他命之犯行，具有營
      利意圖甚明。又被告辯護人為被告辯護稱：96年11月1 日
      因病在聖保祿醫院急診足見被告乙○○並沒有在當日販賣
      愷他命的行為，並提出領藥單1 紙在卷，惟經本院函查醫
      院被告乙○○之就醫紀錄，醫院函覆：病患乙○○於96年
      11月1 日5 時11分至本院急診就醫，當日6 時16分離院，
      有財團法人天主教聖保祿修女會97年10月30日桃聖業字第
      0970000237號函在卷可參（見本院卷二第46頁），是辯護
      人所稱之不在場證明，委無足採。
（三）綜上，被告乙○○意圖營利販賣第三級毒品愷他命予戊○○之犯行，事證明確，洵堪認定。
六、被告壬○○部分：
    訊據被告固不否認有於上開時、地，向綽號「小吳」之男子
    ，以約1 萬元之代價，購入愷他命等情不諱，惟矢口否認有
    何販賣毒品愷他命之犯行，辯稱：愷他命是供自己施用，並
    非供販賣而販入云云，經查：
（一）被告於97年5 月間某日，在桃園市凱悅KTV 門口，向真實
      姓名年籍不詳綽號「小吳」之成年男子，以約1 萬元左右
      之代價，購入愷他命（合計驗前淨重17.3370 公克，合計
      驗餘淨重17.2 637公克），嗣於97年5 月15日中午12時30
      分許，為警持臺灣桃園地方法院檢察署檢察官核發之拘票
      ，在其位於桃園縣桃園市○○市○○路2 巷1 弄13號住處
      將壬○○拘提到案，並經其同意搜索，而扣得其所有之愷
      他命27包、分裝袋7 包等各節，為被告所承認（見本院卷
      三98年5 月19日筆錄第6 頁），又扣案疑似愷他命白色結
      晶27包，經送行政院衛生署草屯療養院以化學呈色法、氣
      相層析質譜法之鑑定結果，27包均檢出含愷他命成分，合
      計驗前淨重17.3370 公克，合計驗餘淨重17.2637 公克，
      此有該院草療鑑字第0970004281號鑑定書在卷可稽（97偵
      12003 號卷第68頁）。復有扣案愷他命27包、分裝袋7 包
      可佐，此外並有新竹市警察局刑警大隊搜索扣押筆錄、扣
      押物品目錄表、自願受搜索同意書，採證照片在卷可參。
（二）被告雖辯稱：伊於住處遭查獲之愷他命27包係供己施用，
      因1 次購買大量可有較優惠價格云云。惟查其於本院訊問
      時供稱：「（愷他命27包的用途？）是我自己吸食用的；
      （每包的重量為何都差不多？）因為我是準備供自己施用
      ，所以我事先將愷他命大約倒成27小包；（扣案分裝袋做
      何用途？）供我自己吸食用的；（你自己吸食需要7 包的
      小分裝袋？）供我自己施用，慢慢裝」云云（見本院卷一
      第28頁）；其於審理時供稱：「（從你向小吳買入愷他命
      後到被查獲為止這27包都沒用嗎？）我每包都有倒出一點
      出來施用；（扣到分裝袋7 包誰的？）是我的，分裝愷他
      命帶出去施用的；（自97年1 月5 日跟己○買5 公克愷他
      命，到97年5 月跟小吳買愷他命期間有無跟其他人買過愷
      他命？）沒有，因為中間有一段時間我想戒掉；（有無戒
      掉？）沒有抽那麼多了，約1 、2 天抽1 、2 克，有時候
      更少，心情不好才抽多一點；（既然已經戒愷他命一段期
      間也抽比較少，為什麼同年5 月間一次要購入27包愷他命
      ？）想說擺著可以慢慢抽」云云（見本院卷三98年5 月19
      日筆錄第6 頁）。倘如被告前開供承，97年5 月前曾因戒
      毒而愷他命施用量減少，卻在97年5 月間購買較戒毒前向
      被告己○購買5 公克愷他命更大量之愷他命（合計驗餘淨
      重17.2637 公克），已與常情不符。又被告於警詢、偵查
      中供稱因有前科而找不到工作等語（97偵字第12003 號卷
      第8 、60頁），在戒毒後自身毒品施用量降低情況下，其
      經濟狀況又不佳，焉有為購買大量毒品可有優惠價格而一
      次花費鉅資購買、囤積以供己日後施用？再佐以被告既稱
      自97年1 月5 日向己○購買5 公克愷他命後至97年5 月間
      並未向其他人買過愷他命，足認97年1 月購買之5 公克愷
      他命足可供應被告至同年5 月間自己施用量，又何須於戒
      用愷他命後卻購買超過原先前5 個月施用量3 倍之愷他命
      ，亦匪夷所思，況臺灣北部潮濕之氣候，系爭毒品僅以普
      通夾鏈袋保存，長期下來並非無受潮變質之可能，若系爭
      毒品一旦受潮變質，被告非但無法施用，更是金錢上一大
      損失，況毒品亦非日常生活所大量必需之物，依一般人之
      理性計算，當無可能在經濟尚非相當寬裕之條件下，僅為
      供己施用及貪圖優惠價格，即花費如此鉅資購買大量毒品
      ，卻承受相對應高之金錢及法律風險，是被告此部分所辯
      ，顯與常情有違，殊無可採。
（三）再依查獲時扣案之愷他命已全數分裝成27包，每包重量均
      介於0.58至0.72公克間，並有尚未使用過分裝袋達7 包之
      客觀情狀以觀，毒品愷他命係屬物稀價昂之物，且分裝越
      多，將造成殘留、掉落越多之耗損，此為一般常識，被告
      斷無不知之理，果被告確係單純為供自己施用，本當盡量
      減少耗損以節省開支，又豈會將其甫購入之愷他命，全數
      予以分裝成27包？再者將購入之愷他命分裝成27包，需耗
      費時間、精力，若僅係供己施用何需立即將購入愷他命全
      數分裝成27包，待需外出施用時再分裝亦無不可，且又何
      需備有如此大量未使用之包裝袋？而倘依被告所陳，既已
      分裝成27包供己施用，又何需每次自已分裝27包中任意取
      出一些施用，徒以增加全數愷他命受潮變質機會？且被告
      既係供己施用又何需將愷他命平均分裝成相近似之重量？
      足見被告係意圖營利而販入愷他命，並將其分裝成相近重
      量之27包愷他命，伺機販賣以牟利甚明。被告於審理時辯
      稱扣案愷他命乃係為供自己施用、包裝袋則係為吸食目的
      而分裝云云，俱不足採。
（四）按所謂販賣行為，並不以販入之後復行賣出為要件，祇要
      以營利為目的，將禁藥購入或賣出，有一於此，其犯罪即
      為完成。本件雖因被告否認上開販賣犯行，致無從詳細查
      悉其販賣扣案愷他命之實際利得與價差，惟販賣毒品係違
      法行為，非可公然為之，亦無公定之價格，不論任何包裝
      ，均可任意分裝增減分量，而每次買之價量，亦可能隨時
      依雙方間之關係深淺、資力、需求量及對行情之認知、來
      源是否充裕、查緝是否嚴緊，購買者被查獲時供述購買對
      象之可能性風險之評估等，因而異其標準，並機動調整，
      非可一概而論，販賣之利得除經坦承犯行或價量俱臻明確
      外，委難察得實情，販賣之人從價差或量差中牟利方式雖
      異，其意圖營利之非法販賣行為則一，是除非別有事證，
      足認係按同一價量委買、轉售或無償贈與，確未牟利外，
      尚難執此遽認非法販賣之證據有所未足，致使知過坦承者
      難辭重典，飾辭否認者反得僥倖，而失情理之平。再參酌
      第三級毒品愷他命，取得不易，且此等交易為政府懸為嚴
      予取締之犯罪，苟無利可圖，應無甘冒被查緝法辦重刑之
      危險，平白無端義務為該買賣之工作，是被告販入之價格
      必較售出之價格低廉，而有從中賺取買賣差價牟利之意圖
      ，應屬合理之認定。是本件被告販賣第三級毒品愷他命，
      必有甚為可觀之差價利益，否則其當無甘冒重典，而以原
      價買賣上開毒品之理，足見被告販入上揭第三級毒品愷他
      命之行為，其主觀上有販賣營利之意圖，堪以認定。
（五）綜上各節，被告所犯前揭販入第三級毒品愷他命之販賣第
      三級毒品犯行，事證明確，是被告上開犯行，洵堪認定，
      自應依法論科。
七、論罪科刑
（一）被告己○部份：
   1、核被告己○就附表編號1 至4 所為，均係犯毒品危害防制
      條例第4 條第3 項販賣第三級毒品罪；另就附表編號5 所
      為，係犯同條例第8 條第3 項轉讓第三級毒品罪，共2 罪
      。其就附表編號2 之犯行，與被告庚○○間，有犯意聯絡
      及行為分擔，為共同正犯。又被告於行為時為成年人，證
      人鄭○○於行為時為17歲之未成年人，此有被告己○及鄭
      ○○之年籍資料在卷可參（見本院卷二第103 頁），是被
      告所犯如附表編號5 之2 次犯行，係成年人對未成年人鄭
      ○○犯轉讓第三級毒品愷他命罪，應依毒品危害防制條例
      第9 條規定加重其刑（按兒童及少年福利法第70條第1 項
      前段固規定：「成年人教唆、幫助或利用兒童及少年犯罪
      或與之共同實施犯罪或故意對其犯罪者，加重其刑至二分
      之一」，惟毒品危害防制條例第9 條對於受轉讓人為未成
      年人者已為特別處罰之規定，依兒童及少年福利法第70條
      第1 項但書之規定，自不得再依同條第1 項前段之規定加
      重其刑，高等法院97年度上訴字第235 號判決參照）。被
      告己○就附表編號1 至5 所示各罪，犯意各別，行為互殊
      ，應分論併罰。復依毒品危害防制條例第11條第1 項、第
      2 項之規定，該條例對於持有毒品罪，僅處罰持有第一級
      毒品及第二級毒品者，至於持有第三級毒品或持有第四級
      毒品者，並無處罰規定，對於無正當理由而持有第三級、
      第四級毒品者，除依同條例第18條第1 項前段規定予以沒
      入銷燬外，尚無依該條例論以持有罪之餘地（最高法院96
      年度台上字第6413號參照），依上開說明，被告己○持有
      第三級毒品愷他命之行為，自無為販賣及轉讓之高度行為
      所吸收，不另論罪之問題，一併敘明。又查並無證據證明
      被告己○就附表編號五所示轉讓第三級毒品愷他命予少年
      鄭○○之數量已逾行政院依據毒品危害防制條例第8 條第
      6 項第11條第4 項規定所訂頒之「轉讓持有毒品加重其刑
      之數量標準」第2 條第1 項第3 款「淨重20公克以上」，
      並無同條例第8 條第6 項之適用。
   2、按毒品危害防制條例第17條規定：「犯第4 條第1 項至第
      4 項、第5 條第1 項至第4 項前段、第6 條第1 項至第4
      項、第7 條第1 項至第4 項、第8 條第1 項至第4 項、第
      10條或第11條第1 項、第2 項之罪，供出毒品來源，因而
      破獲者，得減輕其刑」。辯護人為被告己○辯護稱：己○
      供出戊○○、呂政憲、高堅銘等人應有上開條例第17條之
      適用（見本院卷二第163 頁）。惟查，本件偵查過程，自
      始被告己○、戊○○2 人均為通訊監察對象，戊○○開始
      通訊監察時間更早於被告己○（97偵3435號卷一第271 頁
      ）；另就高堅銘部分（檢察官追加起訴，本院97年度訴字
      第770 號另案審理中），被告己○於審理時供陳自97年2
      月1 日為警查獲後，直到97年5 月警察借提出去，直接給
      伊指認高堅銘口卡資料，問伊有無向高堅銘購買毒品，才
      供出高堅銘，在借提出來前，沒有向警察主動供出高堅銘
      等語（見本院卷三第21頁），堪認就戊○○、高堅銘部分
      ，被告己○並未主動供出毒品來源，而係員警對該2 人蒐
      證偵查過程中予以被告己○指認蒐證結果；再就被告己○
      是否供出壬○○部份，經本院函詢桃園地方法院檢察署，
      該署以97年12月25日號丁○玲雲97偵字第3435字第111111
      號函覆表示：「起訴書所載被告己○供述向壬○○購買愷
      他命5 公克一節，地檢署係依被告己○供述拘提壬○○，
      惟壬○○是否為被告己○毒品來源容有疑異」等語，再參
      以本院勘驗97年1 月5 日下午18時14分由壬○○撥打被告
      己○行動電話之通訊監察錄音，勘驗結果是「不然我丟5
      的給你好了」係己○所述，係己○販賣第三級毒品愷他命
      予壬○○，已如前述，依此己○並未供出毒品來源，與上
      開減刑規定並不相符，並無依前開條例第17條規定減刑之
      適用，辯護人此部所指，並非可採，併與敘明。
（二）被告庚○○、辛○○、甲○○、乙○○、壬○○部份：
      按所謂販賣行為，並不以販入之後復行賣出為要件，祇要
      以營利為目的，將禁藥購入或賣出，有一於此，其犯罪即
      為完成（最高法院著有67年臺上字第2500號判例參照），
      核被告庚○○就事實欄一（二）所為、辛○○就事實欄一
      （三）所為、甲○○就事實欄一（四）所為、乙○○就事
      實欄一（五）所為、壬○○就事實欄一（六）所為，均係
      犯毒品危害防制條例第4 條第3 項販賣第三級毒品罪。被
      告辛○○就事實欄一（三）之犯行，與戊○○間，有犯意
      聯絡及行為分擔，為共同正犯。且依前述，被告辛○○、
      乙○○、壬○○等人持有第三級毒品愷他命之行為，與其
      等所犯販賣第三級毒品罪間並無高低度吸收關係，附此敘
      明。另辛○○前於93年間因毒品危害防制條例案件，經本
      院93年度桃簡字第256 號判處有期徒刑3 月確定，於93年
      10月21日縮刑期滿執行完畢；被告乙○○於94年間因賭博
      案件，經本院以95年桃簡字第122 號判處有期徒刑6 月確
      定，並於95年5 月9 日易科罰金執行完畢各節，有臺灣高
      等法院被告前案紀錄表在卷可憑，被告辛○○、乙○○於
      徒刑執行完畢後，5 年以內故意再犯本件有期徒刑以上之
      罪，均為累犯，均應依刑法第47條第1 項規定加重其刑。
（三）爰審酌被告己○、庚○○、辛○○、甲○○、乙○○、壬○○6 人之素行、犯罪動機、目的、手段、且均年輕力壯
      ，自身已沾染施用毒品之惡習，明知毒品危害他人之身心
      健康甚鉅，為謀私利，竟分別為販賣、轉讓愷他命之行為
      ，影響社會治安之程度非輕，再參酌6 人各販賣次數、所
      得、販賣或販入毒品之數量暨犯罪後之態度，己○於警詢
      、偵查、審理中坦承部分犯行等一切情狀，分別量處如主
      文所示之刑，並就被告己○部分定應執行之刑，以資懲儆
      。
（四）沒收部分：
   1、按毒品危害防制條例第2 條第2 項規定，毒品依其成癮性
      、濫用性及對社會危害性分為四級，並就製造、運輸、販
      賣、意圖販賣而持有、以非法方法使人施用、引誘他人施
      用及轉讓等不同品項毒品之行為，分別定其處罰。至施用
      或持有第三、四級毒品，因其可罰性較低，故予除罪化，
      僅就施用及持有第一、二級毒品科以刑罰。惟鑑於第三、
      四級毒品均係管制藥品，特於同條例第11條之1 明定無正
      當理由，不得擅自持有；第18條第1 項後段復規定查獲之
      第三、四級毒品，無正當理由而擅自持有者，沒入銷燬之
      。從而，依同條例第18條第1 項後段應沒入銷燬之毒品，
      專指查獲之施用、持有第三、四級毒品而言；倘係查獲之
      製造、運輸、販賣、意圖販賣而持有、以非法方法使人施
      用、引誘他人施用或轉讓之第三、四級毒品，既屬同條例
      相關法條明文規定處罰之犯罪行為，即非該條項應沒入銷
      燬之範圍。又同條例第19條第1 項所定「供犯罪所用或因
      犯罪所得之物」，係指犯第4 條至第9 條、第12條、第13
      條或第14條第1 項、第2 項之罪所用或所得之物，不包括
      毒品本身在內，自不得為第三、四級毒品之沒收依據（以
      犯第4 條第3 項販賣第三級毒品罪為例，其供犯罪所用之
      物，當指「供販賣第三級毒品所用之物」而言；第三級毒
      品本身為販賣之標的，為遂行販賣該毒品使用之物，始屬
      「供犯罪《犯第4 條第3 項之販賣第三級毒品罪》所用之
      物」，其理至明）。同條例對於查獲之製造、運輸、販賣
      、意圖販賣而持有、以非法方法使人施用、引誘他人施用
      及轉讓第三、四級毒品之沒收，並無特別規定，如其行為
      已構成犯罪，則該毒品即屬不受法律保護之違禁物，應回
      歸刑法之適用（最高法院95年度台上字第911 號判決意旨
      參照）。依上開說明，被告己○查獲時，於其及庚○○住
      處共扣得愷他命40包（合計驗前淨重80.521公克，合計驗
      餘淨重80.3992 公克）；被告辛○○為警查獲時扣得愷他
      命4 包（合計驗前淨重2.5217公克，合計驗餘淨重2.5071
      公克）；被告乙○○為警查獲時扣得愷他命2 包（合計驗
      前總毛重40.16 公克，包裝塑膠袋總重約1.49公克，取0.
      61公克鑑定用罄，合計驗餘淨重38.06 公克，純度約98%
      ）；被告壬○○為警查獲時扣得愷他命27包（合計驗前淨
      重17.3370 公克，合計驗餘淨重17.2637 公克），均為違
      禁物，均應依刑法第38條第1 項第1 款規定於上開被告各
      所犯罪名項下宣告沒收。至取樣化驗部份，既已驗畢用罄
      滅失，均不另諭知沒收。另被告己○所有用以盛裝上開毒
      品愷他命所用之包裝袋40只；被告辛○○所有用以盛裝上
      開毒品愷他命所用之包裝袋4 只；被告乙○○所有用以盛
      裝上開毒品愷他命所用之包裝袋2 只；被告壬○○所有用
      以盛裝上開毒品愷他命所用之包裝袋27只，均係供作為上
      述毒品外包裝之用，有防止毒品裸露、逸出及潮濕之功用
      ，便於分裝、攜帶、販賣毒品所用之物，均應依毒品危害
      防制條例第19條第1 項規定於上開被告各所犯罪名下宣告
      沒收。
   2、次按犯販賣第三級毒品罪者，其供犯罪所用之財物，固應
      優先適用毒品危害防制條例第19條第1 項義務沒收之規定
      ，予以沒收；但如係供犯罪預備之物，則不能適用上開特
      別規定，而須依刑法第38條第1 項第2 款為沒收之宣告（
      最高法院92年台上字第5872號參照）。查：被告己○經
      查扣之電子磅秤1 台、門號0000000000號行動電話1 具（
      含SIM 卡1 張），均為被告己○所有，業據其供述在卷（
      見本院卷一第41頁、卷二第32頁）；門號0000000000號行
      動電話1 具（含SIM 卡1 張），為被告庚○○所有，業據
      其供陳在卷（本院卷二第32頁），均係供被告己○販賣第
      三級毒品所用之物，均應依毒品危害防制條例第19條第1
      項規定於其各所犯罪名項下宣告沒收；另被告己○所有之
      分裝袋128 只，係預備供販賣第三級毒品愷他命所用之物
      ，均依刑法第38條第1 項第2 款規定沒收。被告庚○○
      經查扣之門號0000000000號行動電話1 具（含SIM 卡1 張
      ），為被告庚○○所有；門號0000000000號行動電話1 具
      （含SIM 卡1 張），亦為被告己○所有，已如前述，均係
      供被告庚○○販賣第三級毒品所用之物，均應依毒品危害
      防制條例第19條第1 項規定於其所犯罪名項下宣告沒收。
      被告辛○○經查扣之門號0000000000號行動電話1 具（
      含SIM 卡1 張），雖為被告辛○○所有，惟並無證據證明
      與本件有何關連，且非違禁物，自無庸諭知沒收；其所有
      之分裝袋500 只，為預備供販賣第三級毒品愷他命所用之
      物，均依刑法第38條第1 項第2 款規定沒收。被告甲○○未扣案內置門號0000000000號SIM 卡1 張之行動電話1
      具，為被告甲○○所有，係供其販賣第三級毒品所用之物
      ，應依毒品危害防制條例第19條第1 項規定宣告沒收，如
      一部或全部不能沒收，應追徵其價額或以其財產抵償之。
      至原扣案之門號0000000000號行動電話1 具（含SIM 卡1
      張），於97年1 月30日經警扣案，並非被告甲○○持以於
      97年2 月4 日該次販賣第三級毒品所用之物，與本案並無
      關連，亦非違禁物，爰不予沒收。被告乙○○經查扣之
      門號0000000000號行動電話1 具（含SIM 卡1 張），為被
      告乙○○所有，經其自承在卷（97年度偵字第12280 號第
      7 、18頁），係被告販賣第三級毒品所用之物，依同條例
      第19條第1 項規定宣告沒收；其所有之分裝袋44只，為預
      備供販賣第三級毒品愷他命所用之物，均應依刑法第38條
      第1 項第2 款規定沒收。被告壬○○所有之分裝袋7 包
      ，均係預備供販賣第三級毒品愷他命所用之物，均應依刑
      法第38條第1 項第2 款規定沒收。
   3、又按毒品危害防制條例第19條第1 項固規定「犯第4 條至
      第9 條、第12條、第13條或第14條第1 項、第2 項之罪者
      ，其供犯罪所用或因犯罪所得之財物，均沒收之，如全部
      或一部不能沒收時，追徵其價額或以其財產抵償之」。但
      共同正犯之犯罪所得為新臺幣時，因係合併計算，且於全
      部或一部不能沒收時以其財產抵償之，為避免執行時發生
      重複沒收、抵償之情形，故各共同正犯之間係採連帶沒收
      主義，於裁判時僅諭知連帶沒收，不得就全體共同正犯之
      總所得，對各該共同正犯分別重複諭知沒收；此與罰金刑
      應分別諭知、分別執行者不同（最高法院95年度台上字第
      4975號判決參照）。是未扣案被告己○、庚○○共同販賣
      毒品所得之財物400 元；辛○○、戊○○共同販毒所得之
      財物500 元，各應依毒品危害防制條例第19條第1 項規定
      ，均諭知連帶沒收，如一部或全部不能連帶沒收時，以其
      與共犯之財產連帶抵償之；另被告己○就附表編號1 、3
      、4 販賣第三級毒品所得財物各400 元、2250元、500 元
      ；甲○○販賣第三級毒品所得財物1000元；被告乙○○販
      賣第三級毒品所得財物3000元，均應依毒品危害防制條例
      第19條第1 項規定於上開被告各所犯罪名項下宣告沒收，
      如全部或一部不能沒收時，各以其等財產抵償之。至於庚○○住處扣得搖頭丸6 顆，與本案無關，自無從於本案宣
      告沒收，應由檢察官另行處理。其餘自被告己○住處扣案
      施用愷他命鼻管、鐵盤；於被告辛○○、甲○○住處扣得
      之施用愷他命鼻管、施用愷他命壓克力板，於乙○○住處
      扣得K 盤、卡片，壬○○住處扣得之桌曆、帳冊、鼻管、
      卡片，均與本案被告等所犯上開犯行無何關連，又非違禁
      物，均不予沒收。
乙、無罪部分：
一、公訴意旨另以：（一）辛○○明知K 他命係毒品危害防制條
    例所管制之第三級毒品，不得非法持有、販賣，竟基於販賣
    第三級毒品愷他命之犯意，於97年1 月1 日凌晨某時，在桃
    園縣桃園市○○路○ 段177 之1 號5 樓戊○○居所，以4,00
    0 元之代價，販賣不詳數量之愷他命予戊○○1 次（即原起
    訴書事實欄【四】前段部份），因認被告辛○○另涉犯毒品
    危害防制條例第4 條第3 項販賣第三級毒品罪嫌；（二）壬○○明知愷他命係毒品危害防制條例所管制之第三級毒品，
    不得非法持有、販賣，竟基於販賣第三級毒品愷他命之犯意
    ，於97年1 月5 日某時，在桃園縣桃園市○○○街63號7 樓
    己○住處樓下，以每公克以450 元之價格，販賣愷他命5 公
    克與己○（即原起訴書事實欄【七】部份），嗣經檢察官於
    98年5 月19日審理期日更正為：壬○○於前述相同時、地向
    己○購入5 公克愷他命，係基於販入愷他命之販賣第三級毒
    品犯意而販入，因認被告壬○○係涉犯毒品危害防制條例第
    4 條第3 項販賣第三級毒品罪嫌。
二、按犯罪事實應依證據認定之，無證據不得認定犯罪事實，刑
    事訴訟法第154 條第2 項定有明文。又認定犯罪事實所憑之
    證據，雖不以直接證據為限，間接證據亦包括在內，然而無
    論直接或間接證據，其為訴訟上之證明，須於通常一般之人
    均不致有所懷疑，而得確信其為真實之程度者，始得據為有
    罪之認定，倘其證明尚未達到此一程度，而有合理之懷疑存
    在時，事實審法院在心證上無從為有罪之確信，自應為無罪
    之判決。且刑事訴訟上證明之資料，無論其為直接或間接證
    據，均須達於通常一般之人均不致有所懷疑，而得確信其為
    真實之程度，始得據為有罪之認定，若其關於被告是否犯罪
    之證明未能達此程度，而有合理懷疑之存在，致使無從形成
    有罪之確信，根據「罪證有疑，利於被告」之證據法則，即
    不得遽為不利被告之認定（最高法院76年臺上字第4986號、
    92年臺上字第1208號判例參照）。
三、被告辛○○部份：公訴人認被告辛○○涉犯此部販賣第三級
    毒品罪嫌，無非係以證人戊○○於偵查中所為不利被告之供
    述及證人寅○○警詢、偵查中之證述為其論據。訊之被告辛○○堅詞否認有何販賣第三級毒品予戊○○之犯行，並辯稱
    ：伊沒有販賣愷他命予戊○○等語。經查：
（一）證人戊○○固於偵查中證稱：「（寅○○稱你跟辛○○買
      過毒品，意見？）有。（何時向辛○○買毒品？）我們本
      來就住一起，是否可以提示譯文幫我回想；（是否記得任
      何1 次跟辛○○購買毒品的時間、地點？）97年1 月1 日
      ，地點在桃園市○○路○ 段177 之1 號5 樓；（為何記得
      上開時間？）因為是跨年；（跟他買多少數量？）忘記了
      。（購買何種毒品？）K 他命；（當時還有何人在場？）
      癸○○、甲○○；（買多少錢？）4000元；（如何交錢？
      ）先拿毒品，事後再給他錢；（幾天後給？）過2 天後在
      家裡給他；（為何第1 次偵查庭否認辛○○販毒，現在又
      為何要指認辛○○？）當時想就我自己做錯部分承認，現
      在因為我想重新做人」云云。復證人寅○○固於警詢中及
      偵查中證稱：「與戊○○交往快1 年，是男女朋友關係，
      我記得戊○○有向辛○○買過2 、3 次愷他命，價錢是每
      支400 元，當場交毒品，事後有時2 、3 天，有時1 星期
      才給錢，因為他們沒有相互借錢習慣，想也知道戊○○給
      他們的錢就是毒品的錢」云云。（見97年度偵字第3435號
      卷二第481-483 、第363 頁、第397 頁）；於審理時則改
      稱：「辛○○有賣愷他命予戊○○，在租屋處有看過癸○○拿大包愷他命讓戊○○、辛○○幫忙分裝成小包裝，租
      屋處是辛○○的女友承租，租金是一起出的，剛開始是辛○○的女友先出，後來才把租金拿給他，戊○○會賣給他
      們，他們也會賣給戊○○，彼此間都會付錢，有時看到他
      們拿錢，有時沒看到，有時候也有大家一起吃過，跨年當
      日我、戊○○、辛○○、辛○○女友、甲○○、癸○○還
      有一些朋友一起在租屋處跨年，當日有施用愷他命，當日
      沒有看到戊○○跟其他人買愷他命，戊○○向辛○○買2
      、3 次，1 包400 元，1 次買1 到2 包，在偵查中提到看
      見戊○○交付辛○○購買愷他命的錢約400 或500 元，時
      間不清楚，地點在租屋處」云云（見本院卷第142-151 頁
      ），綜合證人戊○○、寅○○上開證述，彼等就戊○○向
      被告辛○○購買毒品之時間、數量、交付價金多寡之細節
      均不相符，再參以證人癸○○於審理中具結證述：「跨年
      當天並未看見戊○○向其他人買愷他命」等語，復有證人
      甲○○審理中具結證稱：「97年1 月1 日，並不在辛○○
      住處跨年」等語，與證人寅○○於審理中前開證述亦有不
      符，況以證人戊○○與被告辛○○共居同一租屋處，證人
      寅○○所見戊○○交付辛○○金錢是否必為毒品價金並非
      無疑，自難僅憑其上開有瑕疵之證詞，即遽認被告辛○○
      確有於97年1 月1 日販賣愷他命予戊○○之犯行。
（二）施用毒品者所稱其向某人買受毒品之指證，不得作為有罪
      判決之唯一證據，仍須調查其他必要之證據，以察其是否
      與事實相符，良以毒品買受者之指證，其憑信性於通常一
      般人已有所懷疑，尚難確信其為真實。況依毒品危害防制
      條例第17條之規定，其供出毒品來源而破獲者，復得減輕
      其刑，則其指證之真實性猶有疑慮，是施用毒品者之指證
      ，其真實性有待其他必要證據加以補強。茲所謂必要之補
      強證據，固不以證明販賣毒品犯罪構成要件之全部事實為
      必要，但以與施用者之指證具有相當之關聯性為前提，其
      經與施用者之指證綜合判斷，已達於通常一般人均不致有
      所懷疑，而得確信施用者之指證為真實者，始得為有罪之
      認定，此為無罪推定原則之必然推演（最高法院87年度台
      上字第3182號及93年度台上字第6750號等判決意旨參照）
      。本件被告辛○○始終堅決否認有何上開販賣毒品予戊○○之犯行，證人戊○○直至偵查中方供出與其同住之辛○○亦有販賣毒品予渠，其原因是否為重新做人始供出被告
      辛○○，抑或是諉於為毒品危害防制條例第17條之減刑規
      定尚有疑義，且證人寅○○所為之證述，與證人戊○○所
      言，復有不一致之處，已如前述，而卷內除證人戊○○證
      述外別無其他補強證據，可據以認定被告辛○○上開犯行
      ，顯然欠缺足使通常人一般人均不致有所懷疑，而得確信
      其陳述為真實之補強證據，遑論被告辛○○有無營利之意
      圖，及販出毒品之數量、時間、地點等與販賣毒品罪名成
      立攸關之犯罪構成要件要素之證明，自不能以臆測或推斷
      之方式，逕認被告辛○○有此部販賣毒品愷他命予戊○○
      之行為。
（三）綜上，公訴人所舉事證，尚不足以排除合理性之懷疑，形
      成被告辛○○此部分所涉販賣第三級毒品罪嫌之確切心證
      ，復查無其他積極證據，足資證明被告有此販賣其他毒品
      犯行，衡以上開規定及說明，自應就被告辛○○此部所涉
      犯行為無罪之諭知。
四、被告壬○○部份：
（一）按法院不得就未經起訴之犯罪審判，刑事訴訟法第268 條
      定有明文。而犯罪曾否起訴，應以起訴書狀所記載之被告
      及犯罪事實為準，法院自不得就未經起訴之犯罪事實審判
      ，至於起訴書記載被告所犯法條，僅係公訴人主張被告所
      犯罪名之意見，與犯罪事實有無經起訴之判斷無關，法院
      亦不受起訴法條之拘束（參見最高法院69年度台上字第18
      02號判例、80年度台上字第3380號、81年度台上字第4469
      號、83年度台上字第204 號判決意旨）。再按起訴書所記
      載之如犯罪時間、地點等，除有特殊情形外，並非犯罪事
      實之要素，在無礙於起訴犯罪事實同一性之情形下，法院
      本可自行認定，檢察官於法院審判期間亦可隨時以更正方
      式促請法院注意。惟如起訴書犯罪事實記載錯誤，而如以
      「更正」之方式變更此項錯誤將變更起訴事實之同一性，
      亦即國家刑罰權所以發生之原因事實並非同一時，檢察官
      自不得以更正之方式變更起訴之犯罪事實，換言之，法院
      仍應以起訴書記載之犯罪事實為審判對象（臺灣高等法院
      96年度上訴字第1594號判決參照）。
（二）查本件檢察官原起訴之犯罪事實係「壬○○於97年1 月5
      日某時，以每公克450 元之價格，販賣愷他命5 公克與己○」，而認被告壬○○涉犯毒品危害防制條例第4 條第3
      項販賣第三級毒品罪嫌，嗣檢察官於本院98年5 月19日審
      理時將前述犯罪事實更正為「壬○○於97年1 月5 日某時
      ，以每公克450 元之價格，向己○販入愷他命5 公克」（
      見本院卷三98年5 月19日審理筆錄第3 頁），同認被告壬○○涉犯毒品危害防制條例第4 條第3 項販賣第三級毒品
      罪嫌，然細繹前後二者之基本社會事實及犯罪主體均不相
      同，顯非同一事實，揆諸前揭說明，檢察官自不得以更正
      方式將前述原起訴之犯罪事實加以變更，是本院仍應就原
      起訴之犯罪事實予以審判，至於被告壬○○向被告己○購
      入愷他命5 公克部份，是否另涉犯意圖營利而販入第三級
      毒品愷他命之犯行，因未經起訴，法院自不得予以審判，
      合先敘明。
（三）查被告壬○○於偵查、審理中均否認有販賣第三級毒品予
      己○之犯行，而公訴人認被告壬○○涉犯上開罪嫌，係以
      97年1 月5 日之監聽譯文為唯一論據，惟經本院勘驗97年
      1 月5 日18時14分壬○○持用門號0000000000號行動電話
      撥打己○持用門號0000000000號行動電話之通話內容結果
      ，該次通話實係己○販賣第三級毒品愷他命5 公克予壬○○，即前述被告己○所犯附表編號3 所示該次犯行，已如
      前述，檢察官誤認該監聽譯文係壬○○販賣5 公克愷他命
      予己○，顯有錯置販賣主體與買受主體之情形，而被告張
      偉亦坦認上開通訊監察譯文內容確係伊販賣5 公克愷他命
      予壬○○，伊並未向壬○○買受5 公克愷他命等語在卷，
      亦如前述，此外本院復查無其他積極證據足資認定被告有
      公訴意旨所指此部犯行，揆諸上開說明，即應為被告壬○○所涉此部犯行為無罪之諭知。
據上論斷，應依刑事訴訟法第299 條第1 項前段、第301 條第1
項，毒品危害防制條例第4 條第3 項、第8 條第3 項、第9 條、
第19條第1 項，刑法第11條前段、第28條、第38條第1 項第1 款
、第2 款、第47條第1 項、第51條第5 款，判決如主文。
本案經檢察官吳佳美到庭執行職務。
中    華    民    國    98    年    6     月    18     日
                  刑事第八庭  審判長法  官  林惠霞
                                    法  官  呂綺珍
                                    法  官  張瓊華
以上正本證明與原本無異。
如不服本判決應於收受判決後10日內向本院提出上訴書狀，並應
敘述具體理由。
                                    書記官  李宜娟
中    華    民    國    98    年    7     月    6     日
附表：
┌──┬────┬────┬─────────┬─────┬────────┬───────┐
│    │交易對象│交易時間│交易地點、方式暨相│ 犯罪所得 │所犯罪名及處刑  │     沒收     │
│    │        │        │關通訊監察譯文    │（新臺幣）│                │              │
├──┼────┼────┼─────────┼─────┼────────┼───────┤
│1   │徐慧薰  │96年12月│徐慧薰至己○位於桃│400 元    │己○販賣第三級毒│扣案之第三級毒│
│    │（綽號小│23日某時│園市○○○街63號7 │          │品，處有期徒刑伍│品愷他命肆拾包│
│    │慧）    │        │樓住處樓下，向己○│          │年貳月。        │（合計驗餘淨重│
│    │        │        │以400 元價格購得捲│          │                │捌拾點參玖玖貳│
│    │        │        │製成香菸1 支之1 公│          │                │公克）、用以盛│
│    │        │        │克愷他命，當場交付│          │                │裝上述愷他命所│
│    │        │        │400 元予己○。事後│          │                │用之包裝袋肆拾│
│    │        │        │己○以其行動電話09│          │                │只、電子磅秤壹│
│    │        │        │00000000號撥打徐慧│          │                │臺、門號０九二│
│    │        │        │薰行動電話00000000│          │                │0000000│
│    │        │        │44號確認交易毒品之│          │                │號行動電話壹具│
│    │        │        │相關內容。        │          │                │（含SIM 卡壹張│
│    │        │        ├─────────┤          │                │）、分裝袋壹佰│
│    │        │        │行動電話0000000000│          │                │貳拾捌只均沒收│
│    │        │        │號96年12月23日23時│          │                │、未扣案之販賣│
│    │        │        │26分通訊監察譯文（│          │                │第三級毒品所得│
│    │        │        │偵字3569卷一第63  │          │                │財物新臺幣肆佰│
│    │        │        │頁）              │          │                │元沒收，如全部│
│    │        │        │                  │          │                │或一部不能沒收│
│    │        │        │                  │          │                │時，以其財產抵│
│    │        │        │                  │          │                │償之。        │
├──┼────┼────┼─────────┼─────┼────────┼───────┤
│2   │子○○  │97年1月3│子○○至己○上開住│400 元    │己○共同販賣第三│扣案之第三級毒│
│    │（綽號小│日18時許│處樓下欲交易毒品，│          │級毒品，處有期徒│品愷他命肆拾包│
│    │菲）    │        │並電話聯繫己○，惟│          │刑伍年貳月。    │（合計驗餘淨重│
│    │        │        │己○不在其上開住處│          │                │捌拾點參玖玖貳│
│    │        │        │，己○遂以其行動電│          │                │公克）、用以盛│
│    │        │        │話0000000000號撥打│          │                │裝上述愷他命所│
│    │        │        │庚○○行動電話0926│          │                │用之包裝袋肆拾│
│    │        │        │216333號，委由在其│          │                │只、電子磅秤壹│
│    │        │        │住處之庚○○代為交│          │                │臺、門號０九二│
│    │        │        │付其所有之1 公克愷│          │                │0000000│
│    │        │        │他命予子○○，而共│          │                │號、○九二六二│
│    │        │        │同販賣上述愷他命予│          │                │一六三三三號行│
│    │        │        │子○○。子○○日後│          │                │動電話貳具（各│
│    │        │        │再交付價金400 元予│          │                │含SIM 卡壹張）│
│    │        │        │己○。            │          │                │、分裝袋壹佰貳│
│    │        │        ├─────────┤          │                │拾捌只均沒收、│
│    │        │        │行動電話0000000000│          │                │未扣案之販賣第│
│    │        │        │號97年1 月3 日18時│          │                │三級毒品所得財│
│    │        │        │22分通訊監察譯文（│          │                │物新臺幣肆佰元│
│    │        │        │偵字3569卷一第272 │          │                │應與庚○○連帶│
│    │        │        │頁）              │          │                │沒收，如全部或│
│    │        │        │                  │          │                │一部不能連帶沒│
│    │        │        │                  │          │                │收時，以其與謝│
│    │        │        │                  │          │                │仁得之財產連帶│
│    │        │        │                  │          │                │抵償之。      │
├──┼────┼────┼─────────┼─────┼────────┼───────┤
│ 3  │壬○○  │97年1月5│己○在上開住處樓下│2250元    │己○販賣第三級毒│扣案之第三級毒│
│    │        │日某時  │，以每公克450 元之│          │品，處有期徒刑伍│品愷他命肆拾包│
│    │        │        │代價，販賣5 公克之│          │年貳月。        │（合計驗餘淨重│
│    │        │        │愷他命予壬○○。日│          │                │捌拾點參玖玖貳│
│    │        │        │後壬○○再交付2250│          │                │公克）、用以盛│
│    │        │        │元予己○。        │          │                │裝上述愷他命所│
│    │        │        ├─────────┤          │                │用之包裝袋肆拾│
│    │        │        │行動電話0000000000│          │                │只、電子磅秤壹│
│    │        │        │號97年1 月5 日18時│          │                │臺、門號０九二│
│    │        │        │14分通訊監察譯文（│          │                │0000000│
│    │        │        │見本院卷二第57頁勘│          │                │號行動電話壹具│
│    │        │        │驗筆錄）          │          │                │（含SIM 卡壹張│
│    │        │        │                  │          │                │）、分裝袋壹佰│
│    │        │        │                  │          │                │貳拾捌只均沒收│
│    │        │        │                  │          │                │、未扣案之販賣│
│    │        │        │                  │          │                │第三級毒品所得│
│    │        │        │                  │          │                │財物新臺幣貳仟│
│    │        │        │                  │          │                │貳佰伍拾元沒收│
│    │        │        │                  │          │                │，如全部或一部│
│    │        │        │                  │          │                │不能沒收時，以│
│    │        │        │                  │          │                │其財產抵償之。│
├──┼────┼────┼─────────┼─────┼────────┼───────┤
│ 4  │郭于瑛  │97年1 月│郭于瑛以其行動電話│500 元    │己○販賣第三級毒│扣案之第三級毒│
│    │（綽號珊│8 日凌晨│0000000000號撥打張│          │品，處有期徒刑伍│品愷他命肆拾包│
│    │珊）    │某時    │瑋行動電話00000000│          │年貳月。        │（合計驗餘淨重│
│    │        │        │57號議定向己○購買│          │                │捌拾點參玖玖貳│
│    │        │        │1 公克500 元之愷他│          │                │公克）、用以盛│
│    │        │        │命後，旋由己○將1 │          │                │裝上述愷他命所│
│    │        │        │公克愷他命送至桃園│          │                │用之包裝袋肆拾│
│    │        │        │市○○○路176 之2 │          │                │只、電子磅秤壹│
│    │        │        │號3 樓郭女住處樓下│          │                │臺、門號０九二│
│    │        │        │交付1 公克愷他命予│          │                │0000000│
│    │        │        │郭女，郭女並當場交│          │                │號行動電話壹具│
│    │        │        │付500 元予己○。  │          │                │（含SIM 卡壹張│
│    │        │        ├─────────┤          │                │）、分裝袋壹佰│
│    │        │        │行動電話0000000000│          │                │貳拾捌只均沒收│
│    │        │        │號97年1 月8 日1 時│          │                │、未扣案之販賣│
│    │        │        │5 分通訊監察譯文（│          │                │第三級毒品所得│
│    │        │        │偵字3569卷一第137 │          │                │財物新臺幣伍佰│
│    │        │        │頁）              │          │                │元沒收，如全部│
│    │        │        │                  │          │                │或一部不能沒收│
│    │        │        │                  │          │                │時，以其財產抵│
│    │        │        │                  │          │                │償之。        │
├──┼────┼────┼─────────┼─────┼────────┼───────┤
│ 5  │鄭○○  │97年1月 │己○於左開時間分在│無償      │己○成年人對未成│扣案之第三級毒│
│    │（79年12│20日及同│其上開住處，無償轉│          │年人轉讓第三級毒│品愷他命肆拾包│
│    │月生，案│年月25日│讓數量不詳（並無證│          │品，共二罪，各處│（合計驗餘淨重│
│    │發時為未│某時    │據證明淨重均已達20│          │有期徒刑肆月。  │捌拾點參玖玖貳│
│    │滿18歲之│        │公克以上）之愷他命│          │                │公克）、用以盛│
│    │少年）  │        │予少年鄭○○施用共│          │                │裝上述愷他命所│
│    │        │        │2 次。            │          │                │用之包裝袋肆拾│
│    │        │        │                  │          │                │只、電子磅秤壹│
│    │        │        │                  │          │                │臺均沒收。    │
└──┴────┴────┴─────────┴─────┴────────┴───────┘
附錄法條：
毒品危害防制條例第4條第3項
製造、運輸、販賣第三級毒品者，處 5 年以上有期徒刑，得併科
新臺幣 7 百萬元以下罰金。
毒品危害防制條例第8條第3項
轉讓第三級毒品者，處 3 年以下有期徒刑，得併科新臺幣 30 萬
元以下罰金。


司法院資訊處製作；財團法人民間司法改革基金會備份。
